# 合同履约义务是否可以转移

提问人：liuliu927 时间：2020-04-07 08:05:30
陈版，您好！请教您一个关于履约义务是否可以转移的问题。A公司是一家研发并销售的软件企业，销售的软件产品一般含售后服务，一般为2-5年，A公司的客户为政府和事业单位。根据新收入准则A公司需要将合同中的履约义务分开核算，A公司觉得售后服务时间长，每年摊销的做法太麻烦。A公司目前计划将售后服务外包给第三方，其客户也同意A公司将售后服务外包的做法，但由于一些客观的因素（比如第三方承包商可能是客户的亲戚），A公司与第三方签订的外包合同非三方协议。现在A公司想与客户再另外签一个协议或声明，内容为其客户同意A公司将售后服务外包，外包后产品销售合同中的售后服务由第三方负责，A公司不再承担责任。请问： 1 、A公司与客户签订这样的协议后，是否可以认为A公司不再负有履约义务？ 2 、能否将外包给第三方的金额作为产品销售合同中的售后服务履约义务的价格，产品销售合同总金额扣除售后服务价格后按产品销售一次性确认收入？

回答人：chenyiwei
提供售后服务的合同义务能否转移，以及转移后本企业是否还要以主要责任人身份继续对客户承担首要责任，属于法律问题，建议咨询律师意见。
会计上主要考虑的问题是：在该履约义务转移合规，且事实上已经实现转移的情况下，根据补充协议条款和其他相关信息，确定本企业是否仍需对售后服务承担首要责任，外包方有无履约的实际能力，本企业的相关合同义务是否已经完全解除等，以确定相关会计处理方式。如果售后服务是一项单项履约义务，则不论售后服务本身的会计处理如何，分配到软件这一履约义务的合同价款总是可以在实施完毕时确认收入的。